【裁判字號】    98,易,89
【裁判日期】    980519
【裁判案由】    竊盜
【裁判全文】
臺灣屏東地方法院刑事判決                98年度易字第89號
公  訴  人  臺灣屏東地方法院檢察署檢察官
被      告  丁○○
上列被告因竊盜案件，經檢察官提起公訴（97年度偵字第6507號
），改依簡式審判程序審理，判決如下：
    主  文
丁○○共同犯攜帶兇器竊盜罪，處有期徒刑陸月，如易科罰金，
以新臺幣壹仟元折算壹日。扣案之破壞剪壹支沒收。
    事  實
一、乙○○（另行通緝）與丁○○2 人，共同基於意圖為自己不
    法所有之竊盜犯意聯絡，於民國97年9 月21日晚間11時55分
    許，攜帶客觀上足以對人之生命、身體造成危害可供兇器使
    用之破壞剪1 支，在屏東縣東港鎮○○路211 號前，共同持
    上開破壞剪竊取甲○○所有之魚塭電線1 批，重約30.5公斤
    ，得手後正欲離開上址之際，即為甲○○當場發現報警處理
    ，並扣得破壞剪1 支與電線30.5公斤（已發還甲○○）。
二、案經屏東縣警察局東港分局報請臺灣屏東地方法院檢察署檢
    察官偵查起訴。
    理  由
一、本件被告丁○○犯係死刑、無期徒刑、最輕本刑為3 年以上
    有期徒刑以外之罪，其於本院準備程序中就前揭被訴事實為
    有罪之陳述，經告知簡式審判程序之旨，並聽取其與公訴人
    之意見後，認無不得或不宜改依簡式審判程序進行之處，爰
    依刑事訴訟法第273 條之1 第1 項、第284 條之1 ，改依簡
    式審判程序審理；又簡式審判程序之證據調查，依刑事訴訟
    法第273 條之2 規定，不受同法第159 條第1 項審判外陳述
    排除之限制，再被告對於卷內之各項證據，亦不爭執證據能
    力，故卷內所列之各項證據，自得作為證據，合先敘明。
二、上開犯罪事實，業據被告於本院審理中均坦承不諱，核與證
    人甲○○、戊○○、丙○○於警詢、偵查中證述之情節相符
    ，並有屏東縣警察局東港分局扣押筆錄、扣押物品目錄表、
    贓物認領保管單各1 份及照片10張在卷可稽，足見被告之自
    白確與事實相符，應可採信。是本件事證明確，被告上開犯
    行，洵堪認定。
三、扣案之破壞剪1 支為金屬製品，質地堅硬，此有照片1 份在
    卷可稽，是該物衡情於客觀上具有危險性，以之攻擊於人，
    足以為殺害或傷害人之生命、身體之器械，堪認為兇器。核
    被告所為係刑法第321 條第1 項第3 款之攜帶兇器竊盜罪。
    被告與同案被告乙○○就上開攜帶兇器竊盜犯行，有犯意聯
    絡及行為分擔，為共同正犯。爰審酌被告素行尚可（參見卷
    附臺灣高等法院被告前案紀錄表），其正值青壯之年，不思
    以正途謀生，猶因不勞而獲之心態，竊取他人之物變賣得款
    花用，侵害他人財產安全，行為實不足取，惟兼念及其竊盜
    手段尚屬輕微，犯後坦承犯行，態度良好等一切情狀，量處
    如主文所示之刑；又審酌其年齡、職業、收入、社會地位等
    節，並諭知易科罰金之折算標準如主文所示，以資儆懲。末
    查，扣案之破壞剪1 支為另案被告乙○○所有，此為被告於
    本院審理時所證（見本院卷第71頁），且供本案犯罪所用，
    爰依刑法第38條第1 項第2 款規定，爰依法諭知沒收。
據上論斷，應依刑事訴訟法第273 條之1 第1 項、第299 條第1
項前段，刑法第28條、第321 條第1 項第3 款、第38條第1 項第
2 款、第41條第1 項前段，判決如主文。
本案經檢察官劉昀到庭執行職務。
中    華    民    國    98    年    5     月    19    日
                  刑事第一庭  法  官  許蓓雯
以上正本證明與原本無異。
如不服本判決應於收受判決後10日內向本院提出上訴書狀，並應
敘述具體理由；其未敘述上訴理由者，應於上訴期間屆滿後20日
內向本院補提理由書（均須按他造當事人之人數附繕本）「切勿
逕送上級法院」。
中    華    民    國    98    年    5     月    20    日
                              書記官  鄭美雀
附錄本案論罪科刑法條全文
中華民國刑法第321條第1項第3款
犯竊盜罪而有左列情形之一者，處六月以上、五年以下有期徒刑
：
三、攜帶兇器而犯之者。


司法院資訊處製作；財團法人民間司法改革基金會備份。
